最高法院刑事判決　　　　　　　　　　　　　　　九十一年度台上字第一四八○號
　　上　訴　人　甲○○
右上訴人因違反毒品危害防制條例案件，不服台灣高等法院中華民國九十一年一月十
日第二審判決（九十年度上訴字第一四○○號，起訴案號：台灣板橋地方法院檢察署
八十九年度偵字第六八四九號），提起上訴，本院判決如左：
    主  文
原判決關於販賣第二級毒品部分撤銷，發回台灣高等法院。
其他上訴駁回。
    理  由
本件分兩部分說明之。
一販賣第二級毒品罪（發回）部分：
原判決認定上訴人甲○○意圖營利，基於概括之犯意，自民國八十八年九月間起至八
十九年三月間止，向綽號「阿南」之成年人販入第二級毒品安非他命，再分裝出售牟
利。先後十次在台北縣三重市、淡水鎮等地，以一小包一公克，每包新台幣（下同）
一千元之價格，出售安非他命予簡鴻宇施用，得款一萬元。另在台北縣三重市，各以
二千元價格販賣一小包○‧五公克安非他命與廖世全施用兩次；嗣在台北市明德春天
百貨公司旁，又以一小包○‧五公克一千元之價格販售予廖世全三小包，得款七千元
等情。因而撤銷第一審關於販賣第二級毒品部分之判決，改判仍論處上訴人連續販賣
第二級毒品（累犯）罪刑。固非無見。
惟查，(一)、第一審檢察官起訴意旨，指訴上訴人販賣第二級毒品「十餘次」與簡鴻宇
施用，乃原判決認定上訴人僅販賣第二級毒品與簡鴻宇施用「十次」而已。對於超過
十次部分之事實，究否成立犯罪，原判決並未明確論敘，自有已受請求事項未予判決
之違法。(二)、原判決認定上訴人意圖營利，基於概括之犯意，向「阿南」販入第二級
毒品安非他命之事實，未在檢察官起訴範圍之內，原審何以得併予審判，原判決並未
說明其理由，自屬判決理由不備之違誤。又原判決既謂上訴人「基於概括犯意」，向
「阿南」販入第二級毒品等情，似謂上訴人向「阿南」販入毒品多次，究竟若干次？
此與法律之適用攸關，允宜論述明白。(三)、原判決（第八頁第十至十五行）引用證人
廖世全在警訊之供詞，資以認定上訴人犯罪。但廖世全於第一審審判期日證述，伊在
警局作證時，被警察刑求，所以說有向上訴人買安非他命，實際上係和上訴人合資購
買等語（見第一審卷第六十三頁），為刑求之抗辯。此關係廖世全在警訊之證詞，究
否能為適法之證據，以及其證言之憑信力如何，乃原審對此未予調查明白，即逕採上
述證詞為判決之基礎，尚與證據法則相違。上訴人上訴意旨，指摘原判決此部分為不
當，非無理由，應認有撤銷發回更審之原因。
二持有第一級毒品罪（駁回）部分。
按刑事訴訟法第三百七十六條所列各罪之案件，經第二審判決者，不得上訴於第三審
法院，法有明文。本件上訴人甲○○犯持有第一級毒品罪部分之案件，原審係依毒品
危害防制條例第十一條第一項論處罪刑，核屬刑事訴訟法第三百七十六條第一款之案
件。依首開說明，既經第二審判決，自不得上訴於第三審法院。上訴人竟復提起此部
分上訴，顯為法所不許，應予駁回。
據上論結，應依刑事訴訟法第三百九十七條、第四百零一條、第三百九十五條前段，
判決如主文。
中      華      民      國    九十一    年      三      月    二十一    日
                              最高法院刑事第六庭
                                  審判長法官  吳  雄  銘
                                        法官  池  啟  明
                                        法官  石  木  欽
                                        法官  郭  毓  洲
                                        法官  吳  三  龍
      右正本證明與原本無異
                                              書  記  官
中      華      民      國    九十一    年      三      月              日
